【裁判字號】    97,易,1905
【裁判日期】    980821
【裁判案由】    詐欺
【裁判全文】
臺灣板橋地方法院刑事判決              97年度易字第1905號
公  訴  人  臺灣板橋地方法院檢察署檢察官
被      告  丙○○
選任辯護人  丁俊文律師
被      告  庚○○
上列被告因詐欺案件，經檢察官提起公訴（97年度偵字第3386號
），本院判決如下：
    主  文
丙○○共同意圖為自己不法之所有，以詐術使人將本人之物交付
，處有期徒刑伍月，如易科罰金，以新臺幣壹仟元折算壹日；減
為有期徒刑貳月又拾伍日，如易科罰金，以新臺幣壹仟元折算壹
日；又共同意圖為自己不法之所有，以詐術使人將本人之物交付
，處有期徒刑伍月，如易科罰金，以新臺幣壹仟元折算壹日；減
為有期徒刑貳月又拾伍日，如易科罰金，以新臺幣壹仟元折算壹
日；又共同意圖為自己不法之所有，以詐術使人將本人之物交付
，處有期徒刑伍月，如易科罰金，以新臺幣壹仟元折算壹日；減
為有期徒刑貳月又拾伍日，如易科罰金，以新臺幣壹仟元折算壹
日。應執行有期徒刑陸月，如易科罰金，以新臺幣壹仟元折算壹
日。
庚○○意圖為自己不法之所有，以詐術得財產上不法之利益，處
有期徒刑陸月；減為有期徒刑參月；又意圖為自己不法之所有，
以詐術得財產上不法之利益，處有期徒刑捌月；又意圖為自己不
法之所有，以詐術得財產上不法之利益，處有期徒刑拾月。應執
行有期徒刑壹年陸月。
    事  實
一、丙○○係鑫錩國際股份有限公司（下稱鑫錩公司）負責人，
    與庚○○共同基於意圖為自己不法之所有之犯意聯絡，為下
    列詐欺取財犯行：
(一)於民國96年1 月23日某時，在桃園縣中壢市○○路146 號，
    庚○○謊稱其係鑫錩公司之經理「江水樹」，與丙○○共同
    向亞太固網寬頻股份有限公司（下稱亞太固網）客服部副主
    任己○○與客服人員張藝馨誑稱：鑫錩公司係生產錫膏等半
    導體材料，員工多達數百人，需要大量行動電話門號供員工
    聯絡使用云云，致使己○○、張藝馨陷於錯誤，而於同日由
    丙○○代表鑫錩公司與亞太固網簽約，雙方約定鑫錩公司向
    亞太固網申請50門行動電話門號，並搭配50支手機（其中48
    支係SAMSUNG 牌X969型，餘2 支專供丙○○、庚○○使用之
    APBW 牌C162Q型高階手機）等事項，嗣庚○○於同年1 月29
    日前往亞太固網設於臺北市內湖區○○○路○ 段之客服中心
    領取上開門號及手機後，庚○○接續於同年1 月31日再撥打
    電話予張藝馨，向張藝馨訛稱：因鑫錩公司話務需求龐大，
    須追加門號及手機云云，又致張藝馨及所屬之亞太固網相關
    業務人員陷於錯誤，而於同年2 月5 日再於上開客服中心另
    交付50門行動電話門號與SAMSUNG 牌X969型手機50支予庚○○。
(二)於96年1 月24日某時許，在桃園縣中壢市○○路146 號，丙○○與庚○○共同向遠傳電信股份有限公司（下稱遠傳電信
    ）企業客戶資深業務專員甲○○誆稱：鑫錩公司員工多達數
    百人，需要大量行動電話門號供員工聯絡使用云云，致使甲○○陷於錯誤，而於數日後以郵寄契約書之方式，由丙○○
    授權庚○○代表鑫錩公司與遠傳電信簽約，雙方約定鑫錩公
    司向遠傳電信申請200 門行動電話門號，同時搭配NOKIA 牌
    5200型手機200 支，嗣由庚○○向遠傳電信領取前開門號及
    手機。
(三)於96年2 月16日某時許，在桃園縣中壢市○○路146 號，丙○○與庚○○共同向臺灣大哥大股份有限公司（下稱臺灣大
    哥大公司）企業客戶處業務經理乙○○訛稱：鑫錩公司員工
    有210 人，需要大量行動電話門號供員工聯絡使用云云，致
    使乙○○陷於錯誤，而於同日亦由丙○○授權庚○○代表鑫
    錩公司與臺灣大哥大公司簽約，雙方約定鑫錩公司向臺灣大
    哥大公司申請200 門行動電話門號（未搭配手機），臺灣大
    哥大公司旋於2 、3 日後將前揭門號以快遞方式送交鑫錩公
    司，由庚○○領取。
二、詎庚○○取得上開行動電話門號及手機後，旋將前開300 支
    手機全數出售，得款新臺幣（下同）20幾萬元後花用殆盡。
    並於96年4 月10日，在臺北縣中和市○○路130 號8 樓，由
    庚○○以「廖品豐（係庚○○於95年4 月13日改名前之原名
    ）」之名義出面，和不知情之瑄宇企業股份有限公司（下稱
    瑄宇公司）及立鏵企業股份有限公司（下稱立鏵公司）之實
    際負責人丁○○簽訂語音加值及電信節費契約，雙方約定庚○○提供前揭亞太固網、遠傳電信與臺灣大哥大公司行動電
    話門號撥打瑄宇、立鏵公司所申請之0941、0951、0980、09
    82門號之行動電話，瑄宇、立鏵公司則提供電信節費及電話
    交友等語音系統服務，其中電信節費部分用戶每撥打1 分鐘
    電話，庚○○可抽得0.2 元利潤，電話交友等語音服務每分
    鐘則可抽得1.3 元利潤，但若話務異常有盜撥情形，則不進
    行拆帳等事項，瑄宇、立鏵公司即可向提供0941、0951、09
    80、0982門號之電信業者依使用時間請領「語音空時費」或
    「帳務處理費」等費用，庚○○再與瑄宇公司、立鏵公司拆
    帳牟利。庚○○為蓄意累積上開0941、0951、0980、0982門
    號之話務量，以取得更多利潤，明知無支付上開行動電話門
    號之月租費及通話費之能力，竟意圖為自己不法之利益，向
    亞太固網、遠傳電信與臺灣大哥大公司詐取月租費及通話費
    等不法款項，以此方式詐得使用電話線路通訊之不法利益。
    至亞太固網門號部分則因庚○○欲再申請申請行動電話門號
    及手機，亞太固網派業務員前往訪查，並要求檢視鑫錩公司
    設備及員工上班情形，為庚○○拒絕，亞太固網發覺有異，
    乃於96年2 月8 日將前所申請之100 門門號予以停話。庚○○僅支付亞太固網100 支手機之款項與臺灣大哥大公司第1
    期行動電話通話費、月租費部分後，即拒不依約繳交其他通
    話費、月租費，並避不見面。庚○○並於96年5 月4 日至7
    日間以上開臺灣大哥大公司所提供之門號大量撥打0941、09
    51、0980、0982之交友電話，臺灣大哥大公司則於96年5 月
    7 日將上開門號予以停話，另於96年5 月12日起以上開遠傳
    電信所提供之門號大量撥打0941、0951、0980、0982之交友
    電話，遠傳電信乃於96年5 月13日將上開門號予以停話。亞
    太固網、遠傳電信與臺灣大哥大公司始知受騙，迄至96年2
    月8 日亞太固網將100 門門號予以停話止，庚○○計向亞太
    固網公司詐得行動電話月租費及通話費共35,663元（起訴書
    誤載為407,556 元，應予更正，計算式：558X2 ＋558X8 ＋
    333X90＋113 ＝35,663元），迄至96年5 月13日遠傳電信將
    200 門門號予以停話止，庚○○計向遠傳電信詐得行動電話
    月租費及通話費共3,435,567 元（起訴書誤載為3,200,00 0
    元，應予更正，計算式：43,714＋153,000 ＋14,846＋152,
    312 ＋3,071,695 ＝3,435,567 元），迄至96年5 月7 日臺
    灣大哥大公司將200 門門號予以停話止，庚○○計向臺灣大
    哥大公司詐得行動電話通話費共4,898,269 元（起訴書誤載
    為4,641,949 元，應予更正）。
三、案經內政部警政署刑事警察局移送臺灣板橋地方法院檢察署
    檢察官偵查起訴。
    理  由
甲、有罪部分：
壹、程序部分：
    按被告以外之人於審判外之陳述，雖不符刑事訴訟法第159
    條之1 至第159 條之4 之規定，而經當事人於審判程序同意
    作為證據，法院審酌該言詞陳述或書面陳述作成時之情況，
    認為適當者，亦得為證據；當事人、代理人或辯護人於法院
    調查證據時，知有刑事訴訟法第159 條第1 項不得為證據之
    情形，而未於言詞辯論終結前聲明異議者，視為有前項之同
    意，刑事訴訟法第159 條之5 第1 項、第2 項分有明文。經
    查，本判決下列所引用之被告以外之人於審判外之陳述（包
    括書證），檢察官、被告及辯護人於本院言詞辯論終結前均
    未聲明異議，本院審酌上開證據資料製作時之情況，尚無違
    法不當及證明力明顯過低之瑕疵，亦認為以之作為證據應屬
    適當，故揆諸前開規定，認前揭證據資料有證據能力。
貳、實體部分：
一、訊據被告丙○○固不否認有與庚○○共同向亞太固網、遠傳
    電信及臺灣大哥大公司申請300 支手機及500 門門號之事實
    ，惟矢口否認有何詐欺取財犯行，辯稱：庚○○稱要幫鑫錩
    公司談電信代理商的業務，庚○○說要取得第二類電信業者
    之信任就要取得行動電話門號，電信業業務人員到鑫錩公司
    時，都是庚○○與業務人員洽談鑫錩公司之員工人數有1 、
    2 百人，所營業務、規模，伊則在旁附和庚○○，庚○○說
    必須如此回答，才有辦法申請大量的手機及行動電話門號云
    云。被告庚○○固不否認有與丙○○共同向亞太固網、遠傳
    電信及臺灣大哥大公司申請300 支手機及500 門門號，嗣將
    300 支手機轉賣他人，並以個人名義與瑄宇公司、立鏵公司
    簽訂語音加值業務契約，電信節費部分用戶每撥打1 分鐘電
    話，伊可抽得0.2 元利潤，電話交友等語音服務每分鐘則可
    抽得1.3 元利潤等事實，惟矢口否認有何詐欺取財、詐欺得
    利犯行，辯稱：伊當時是向電信業業務人員說鑫錩公司要再
    應徵一些員工，所以需要大量的行動電話門號及手機，行動
    電話申請下來後，伊均有去繳費，嗣後因瑄宇、立鏵公司沒
    有付語音加值費用，伊沒有錢去繳行動電話通話費及月租費
    云云。經查：
(一)鑫錩公司之員工僅有5 人，而被告丙○○、庚○○於上揭時
    間向亞太固網、遠傳電信及臺灣大哥大公司之業務人員佯稱
    鑫錩公司員工達數百人，需要大量行動電話門號及手機，亞
    太固網、遠傳電信及臺灣大哥大公司誤以為真，而提供行動
    電話門號及手機之事實，業據被告丙○○、庚○○於警詢、
    偵訊及本院訊問、審理時坦承不諱，核與證人戊○○、己○○、甲○○、乙○○於警詢、偵訊及本院審理時證述情節相
    符，且被告丙○○於本院審理時亦供稱：「（審判長問：以
    公司當時申請時的實際規模，可以向遠傳等公司申請這麼多
    的號碼嗎？）沒有辦法」、「（審判長問：為何沒有辦法？
    ）因為公司規模太小」等語（詳本院98年7 月21日審判筆錄
    第6 頁），堪認被告丙○○、庚○○係以向亞太固網、遠傳
    電信及臺灣大哥大公司業務人員誑稱鑫錩公司之規模及員工
    人數之詐術手段，致該等電信業者陷於錯誤，而提供如事實
    欄所載之行動電話門號及手機無誤。此外，復有遠傳電信96
    年3 月7 日合約編號MV-C-000000-000 號智慧型行動企業網
    路服務申請書暨行動電話企業客戶同帳戶多門號申請書附頁
    、人工進件審核表影本各乙份、臺灣大哥大行動通信網路業
    務服務申請書及公司法人之行動電話門號申請明細表暨檢附
    之桃園縣政府營利事業登記證影本各乙份、臺灣大哥大公司
    各種聯單查詢畫面列印資料及客戶催帳歷史查詢畫面列印資
    料各乙份、亞太行動寬頻電信行動電話服務申請書暨其檢附
    之資料影本2 份臺灣大哥大股份有限公司97年10月22日法大
    字097107610 號函暨檢附之資料、97年10月28日法大字0971
    10229 號函暨檢附之資料及97年11月11日法大字097116020
    號函暨檢附之資料各乙份、遠傳電信公司97年10月27日遠傳
    （企營）字第09711003537 號函暨檢附之資料及97年11月7
    日遠傳（企營）字第09711100377 號函暨檢附之資料各乙份
    、亞太電信股份有限公司97年11月10日亞太電信總管字第97
    00937 號函暨函文各乙紙在卷可資佐證，足見上情非虛，被
    告丙○○、庚○○所辯顯係卸責之詞，不足採信。
(二)其次，被告庚○○取得上開手機及行動電話門號後，隨即將
    手機轉賣他人，得款20幾萬元乙節，業據其於本院審理時自
    承不諱，其雖辯稱：手機賣掉後得款20幾萬元拿去支付鑫錩
    公司的費用云云，然被告庚○○於警詢時先稱：「轉賣手機
    實際獲利20幾萬元，我只分得大約3 萬多元，其他都是丙○○拿去」等語（詳97年度偵字第3386號偵查卷第19頁），於
    偵訊時改陳述：「我記得有申請到300 支手機，陸續分兩、
    三次在臺北、臺中等地賣給通路商，詳細時地我記不起來，
    手機總共賣了20幾萬，我和丙○○一人一半」等語（詳前開
    偵查卷第286 頁），另參諸被告丙○○從未從事過電信相關
    事業，亦無任何通路可以販賣該等手機，反之，被告庚○○
    前已有從事電信相關業務，業據被告庚○○自承在卷，益徵
    該等手機應係被告庚○○販售予他人無誤，而被告庚○○就
    販賣手機所得款項如何處置乙節，前後供述不一，復無法提
    出證據證明該等款項有用來支付鑫錩公司之任何費用或是交
    付被告丙○○使用，因之，被告丙○○辯稱：不知庚○○將
    手機賣予他人，亦未分得任何款項等語，應非虛妄。再者，
    被告庚○○自承：伊有以個人名義於96年4 月10日與暄宇公
    司及立鏵公司簽訂代銷電話交友及電信節費的業務，電話交
    友部分，客人每消費一分鐘伊可以抽1.3 元，如果是節費部
    分，則是客人每撥打一分鐘伊可以抽0.2 元，因有幫暄宇、
    立鏵代銷電話交友的業務，想說衝話務量可以進行拆帳獲利
    ，所以才以遠傳電信及臺灣大哥大公司提供之門號大量撥打
    暄宇、立鏵公司名下之0941、0951、0980、0982色情交友電
    話等語（詳前開偵查卷第19 -20頁），核與證人即暄宇公司
    之業務經理丁○○於本院審理時證述情節相符（詳本院97年
    9 月23日審判筆錄第24-29 頁），並有合約書乙紙在卷可按
    。且經審判長當庭質之被告庚○○以「用SIM 卡打電話的電
    話費絕對比抽佣高，那這樣公司有利潤可以拿嗎？」，被告
    庚○○則無言以對，復經審判長訊之以「你用這些SIM 卡去
    打0941所積欠的電話費是誰要付？」，被告庚○○答稱：「
    鑫錩公司」等情（詳本院97年12月16日審判筆錄第20頁），
    被告庚○○明知其所撥打之電話費高於其所可能取得之佣金
    ，且鑫錩公司之經濟狀況出現危機，其無資力支付上開行動
    電話門號之月租費及通話費，竟為了詐得使用電話線路通訊
    之不法利益，除撥打亞太固網提供之行動電話門號外，亦以
    臺灣大哥大公司、遠傳電信等提供之行動電話門號大量撥打
    通話費用昂貴之0941、0951、0980、0982之交友電話，意圖
    累積上開0941、0951、0980、0982門號之話務量，以向暄宇
    、立鏵公司取得更多代銷電話交友業務之利潤，被告庚○○
    以上開方式不法獲取如事實欄所載之財產上利益至為明確。
(三)綜上所述，本件事證明確，被告二人犯行堪以認定，應予依
    法論科。
二、核被告丙○○、庚○○所為，均係涉犯刑法第339 條第1 項
    之詐欺取財罪；被告庚○○另涉犯刑法第339 條第2 項、第
    1 項之詐欺得利罪。被告丙○○、庚○○二人就上揭詐欺取
    財犯行，有犯意之聯絡及行為之分擔，皆為共同正犯。被告
    丙○○、庚○○先後二次向亞太固網申請行動電話門號及手
    機之詐欺取財犯行，係於密切接近之時間實施，侵害同一之
    法益，各行為之獨立性極為薄弱，依一般社會健全觀念，在
    時間差距上，難以強行分開，應視為數個舉動之接續施行，
    合為包括之一行為予以評價。被告庚○○以一行為同時觸犯
    詐欺取財罪及詐欺得利罪，係一行為觸犯二罪名，為想像競
    合犯，應從一重之詐欺得利罪處斷。被告丙○○所犯上開三
    罪（均係詐欺取財罪），犯意各別，行為互殊，應予分論併
    罰。被告庚○○所犯上開三罪（均係詐欺得利罪），犯意各
    別，行為互殊，應予分論併罰。爰審酌被告二人之涉案程度
    、犯罪動機、目的、手段、智識程度，被告庚○○積欠之月
    租費、通話費達數百萬元，二人迄今均未與被害人和解，賠
    償被害人之損失等一切情狀，分別量處如主文所示之刑，並
    就被告丙○○部分諭知如易科罰金之折算標準，以資懲儆。
    末查本件被告丙○○及被告庚○○所犯詐騙亞太固網之月租
    費及通話費部分，犯罪時間均在96年4 月24日以前，所犯分
    別為刑法第339 條第1 項、第2 項之罪，均合於減刑條件，
    爰依中華民國九十六年罪犯減刑條例第2 條第1 項第3 款之
    規定，減其刑期二分之一，並就被告庚○○部分定其應執行
    刑，另就被告丙○○部分，依刑法第41條第1 項前段之規定
    諭知如易科罰金之折算標準，並定其應執行刑，暨依大法官
    釋字第662 號之解釋意旨諭知如易科罰金之折算標準，以資
    懲儆。
乙、被告丙○○不另為無罪諭知部分：
壹、公訴意旨略以：被告丙○○與同案被告庚○○基於詐欺得利
    之犯意聯絡，於96年4 月10日，在臺北縣中和市○○路130
    號8 樓，由同案被告庚○○佯以「廖品豐」之名義出面，和
    不知情之暄宇公司及立鏵公司之實際負責人丁○○簽訂語音
    加值及電信節費契約書，雙方約定「廖品豐」提供前揭亞太
    固網、遠傳電信及臺灣大哥大公司行動電話門號，暄宇、立
    鏵公司則提供電信節費及電話交友等語音系統服務，其中電
    信節費部分用戶每撥打1 分鐘電話，庚○○可抽得0.2 元利
    潤，電話交友等語音服務每分鐘則可抽1.3 元利潤等事項，
    被告丙○○與同案被告庚○○即藉由從事第二類電信業務之
    暄宇、立鏵公司，凡客戶使用該等公司提供之電信節費或語
    音服務後，暄宇、立鏵公司即可向提供門號之電信業者依使
    用時間請領「語音空時費」或「帳務處理費」等費用後，再
    與暄宇、立鏵公司拆帳牟利之運作方式，而向遠傳電信、臺
    灣大哥大公司詐取通話費等不法款項。嗣因被告丙○○與同
    案被告庚○○僅支付亞太固網100 支手機之款項與臺灣大哥
    大公司第1 期行動電話通話費部分後，即避不見面，而臺灣
    大哥大公司提供被告丙○○及同案被告庚○○使用之上開門
    號，自96年5 月4 日至7 日間突然遭人大量撥打0941、0951
    、0980、0982開頭之交友電話，另遠傳電信提供之前揭門號
    亦於同年5 月12日起遭撥打大量交友電話，亞太固網等3 家
    電信公司始知受騙，其中亞太固網遭被告丙○○及同案被告
    庚○○詐騙共35,663元（起訴書誤載為407,556 元），遠傳
    電信被詐騙共3,435,567 元（起訴書誤載為3,200,000 元）
    ，而臺灣大哥大公司則便詐騙共4,898,269 元（起訴書誤載
    為4,641,949 元）。因認被告丙○○涉犯刑法第339 條第2
    項、第1 項之詐欺得利罪嫌等語。
貳、按犯罪事實應依證據認定之，無證據不得認定犯罪事實；另
    按不能證明被告犯罪者，應諭知無罪之判決，刑事訴訟法第
    154 條第2 項、第301 條第1 項分別定有明文。申言之，犯
    罪事實之認定應憑證據，如未能發現相當證據，或證據不足
    以證明，自不能以推測或擬制之方法，作為裁判基礎（最高
    法院40年台上字第86號判例意旨參照）；且認定犯罪事實所
    憑之證據，雖不以直接證據為限，間接證據亦包括在內，然
    而無論直接證據或間接證據，其為訴訟上之證明，須於通常
    一般之人均不致有所懷疑，而得確信其為真實之程度者，始
    得據為有罪之認定，倘其證明尚未達到此一程度，而有合理
    之懷疑存在而無從使事實審法院得有罪之確信時，即應由法
    院為諭知被告無罪之判決（最高法院76年台上字第4986號判
    例意旨參照）。再者，檢察官對於起訴之犯罪事實，仍應負
    提出證據及說服之實質舉證責任。倘其所提出之證據，不足
    為被告有罪之積極證明，或其指出證明之方法，無從說服法
    院以形成被告有罪之心證，基於無罪推定之原則，自應為被
    告無罪判決之諭知（參照最高法院92年台上字第128 號判例
    意旨）。
參、公訴意旨認被告丙○○涉犯詐欺得利罪，無非係以同案被告
    庚○○之供述、證人戊○○、己○○、甲○○、辛○○、乙○○、劉俊霙之證述及暄宇公司合約書2 份為其主要論據。
    訊據被告丙○○堅決否認涉犯詐欺得利罪，辯稱：亞太固網
    、遠傳電信及臺灣大哥大公司所提供之行動電話門號及手機
    均被庚○○取走，伊也不知道庚○○有與暄宇公司簽訂語音
    加值及電信節費契約等語。經查：同案被告庚○○於本院訊
    問時供稱：伊以個人名義於96年4 月10日與暄宇公司及立鏵
    公司簽訂代銷電話交友及電信節費的業務，電話交友部分，
    客人每消費一分鐘同案被告庚○○可抽1.3 元，節費部分，
    則是客人每撥打一分鐘同案被告庚○○可抽0.2 元等語，並
    有契約書2 份在卷可按，觀諸上開2 份契約書，均係同案被
    告庚○○以原名「廖品豐」與暄宇公司簽約，倘同案被告庚○○所言其與暄宇、立鏵公司簽約之事被告丙○○均知情，
    理應於取得亞太固網、遠傳電信及臺灣大哥大公司提供之手
    機及行動電話門號後，以鑫錩公司之名義與暄宇、立鏵公司
    簽約，豈有任由同案被告庚○○以人名譽與暄宇、立鏵公司
    簽約之理。其次，同案被告庚○○業已默認：以亞太固網、
    遠傳電信及臺灣大哥大公司所提供之SIM 卡打電話的電話費
    較伊向暄宇、立鏵公司抽取的佣金高乙節，而被告丙○○與
    同案被告庚○○合作欲經營電信代理業務時，正值鑫錩公司
    負債上千萬元，倘同案被告庚○○所稱之電信代理業務無任
    何利潤可圖，被告丙○○焉有與其合作之理。另參以證人即
    同案被告庚○○於本院審理時先證稱：「（審判長問：你當
    初跟立鏵、暄宇簽約的時候，丙○○知道嗎？）他不知道」
    等語，嗣改口稱：「（審判長問：所以丙○○不知道你SIM
    卡用到哪裡去了？你拿去用的時候他知不知道？）知道，我
    有跟他說」等語（詳本院97年12月16日審判筆錄第17頁），
    前後供述明顯不一，已豈人疑竇，是被告丙○○辯稱：庚○○與他人簽訂語音加值及電信節費契約，伊並不知情等語，
    尚堪採信。至證人戊○○、己○○、甲○○、辛○○、乙○○、劉俊霙之證述，均僅關係被告丙○○涉犯詐欺取財犯行
    ，是亦不能以此資為被告丙○○涉犯詐欺得利犯行之認定。
肆、綜上所述，本件尚難憑被告丙○○有與同案被告庚○○共同
    涉犯詐欺取財犯行，遽認被告丙○○有與同案被告庚○○共
    同涉犯詐欺得利犯行。本件檢察官所提出之證據，尚不足以
    使法院形成被告丙○○涉犯詐欺得利罪之確切心證。此外，
    復查無其他積極證據足資證明被告丙○○涉有何詐欺得利之
    犯行，本應就此部分為無罪之諭知，惟因公訴人認此部分若
    有罪，與前開論罪部分有想像競合犯之裁判上一罪關係，爰
    不另為無罪之諭知，附此敘明。
據上論斷，應依刑事訴訟法第299 條第1 項前段，刑法第28條、
刑法第339 條第1 項、第2 項、第41條第1 項前段、第55條，刑
法施行法第1 條之1 第1 項、第2 項前段，中華民國九十六年罪
犯減刑條例第2 條第1 項第3 款、第7 條、第9 條，判決如主文
。
本案經檢察官吳宗光到庭執行職務。
中    華    民    國    98    年    8     月    21    日
                  刑事第十三庭審判長  法  官  李幼妃
                                      法  官  張紹省
                                      法  官  鄭燕璘
以上正本證明與原本無異
如不服本判決應於送達後10日內向本院提出上訴狀
                                      書記官  陳筱惠
中    華    民    國    98    年    8     月    21    日
附錄本案論罪科刑法條全文：
刑法第339條：
意圖為自己或第三人不法之所有，以詐術使人將本人或第三人之
物交付者，處5 年以下有期徒刑、拘役或科或併科1 千元以下罰
金。
以前項方法得財產上不法之利益或使第三人得之者，亦同。
前二項之未遂犯罰之。


司法院資訊處製作；財團法人民間司法改革基金會備份。
